【裁判字號】    95,交上易,209
【裁判日期】    950322
【裁判案由】    公共危險
【裁判全文】
臺灣高等法院臺中分院刑事判決       95年度交上易字第209號
上  訴  人  臺灣臺中地方法院檢察署檢察官
被      告  乙○○
                      號
上列上訴人因被告公共危險案件，不服臺灣臺中地方法院94年度
交易字第485號中華民國94年12月9日第一審判決（起訴案號：臺
灣臺中地方法院檢察署94年度偵字第13217號），提起上訴，本
院判決如下：
    主  文
原判決撤銷。
乙○○服用酒類，不能安全駕駛動力交通工具而駕駛，累犯，處
有期徒刑柒月。
    犯罪事實
一、乙○○前於民國（下同）91年間，曾因公共危險等罪，經臺
    灣臺中地方法院先以91年度交訴字第6號分別判處有期徒刑7
    月、3月，定應執行刑有期9月，並宣告緩刑3年確定，又於
    93年間，因公共危險案件，經臺灣臺中地方法院以93年度中
    交簡字第451號判處有期徒刑4月確定，並撤銷前開之緩刑宣
    告入監服刑，於94年7月9日（原判決誤為7月10日）縮刑期
    滿執行完畢，復於94年8月11日下午17時左右，在臺中市○
    ○區○○路2段478巷40號住處與友人飲用藥酒後，已達不能
    安全駕駛動力交通工具之程度，竟仍於同日晚上22時（原判
    決誤為21時）左右，騎乘車牌號碼F8U-768號重型機車，由
    黎明路往臺中市○○○路友人住處方向行駛，於同日晚上22
    時（原判決誤為23時）15分左右，游進富沿臺中市○○路由
    南往北（原判決誤為由東往西）方向行駛，並行經同路866
    號前時，原應注意駕駛人酒後不得駕駛交通工具，且汽車行
    駛時，駕駛人應注意車前狀況，並隨時採取必要之安全措施
    ，依當時情形，又無不能注意之情事，竟疏未注意及此，不
    慎由後方追撞由丙○○騎乘在前，沿同路段行駛之KYM-368
    號重型機車，丙○○當場人車倒地，因而受有左腳踝及臀部
    擦傷等傷害（傷害部分業經撤回告訴，另由原審法院為不受
    理判決確定）。乙○○旋為到場處理之員警施以呼氣酒精濃
    度測試，並測得其呼吸吐氣所含酒精成份達每公升達1點04
    亳克，因而查獲上情。
二、案經臺中市警察局第四分局報告臺灣臺中地方法院檢察署檢
    察官偵查起訴。
    理  由
一、訊據被告乙○○對於上揭犯罪事實，於警詢、檢察官偵查、
    原審及本院審理中均坦承不諱，核與被害人丙○○於警詢、
    偵查及原審法院審理中指訴之情節相符，復有道路交通事故
    調查報告表、道路交通事故現場圖、刑法第一百八十五條之
    三案件測試觀察紀錄表、被告之酒精測試紀錄表、臺中市警
    察局舉發違反道路交通管理事件通知單影本、車籍資料作業
    詳細畫面、車籍作業系統－查詢認可資料各1件、照片6張附
    卷可稽。按服用酒類不能安全駕駛動力交通工具之認定，參
    考德國、美國之認定標準，對於酒精濃度呼氣已達每公升0
    點55毫克或血液濃度達百分之0點11以上，肇事率為一般正
    常人之10倍，應認為已達不能安全駕駛之標準（法務部88年
    5月18日88年度法檢字第1669號函參照），被告所測得吐氣
    中所含酒精濃度高達每公升1點04毫克，其駕駛車輛之注意
    能力已因飲酒而較平日為低，且復有發生事故之情況，顯已
    達不能安全駕駛動力交通工具之程度甚明，被告所為之自白
    應與事實相符。因認本件事證明確，被告公共危險犯行堪以
    認定，應依法論科。
二、核被告乙○○所為，係犯刑法第185條之3服用酒類不能安全
    駕駛動力交通工具而駕駛罪。又查被告前於91年間，曾因公
    共危險等罪，經臺灣臺中地方法院先以91年度交訴字第6號
    分別判處有期徒刑7 月、3月，定應執行刑有期9月，並宣告
    緩刑3年確定，又於93年間，因公共危險案件，經臺灣臺中
    地方法院以93年度中交簡字第451號判處有期徒刑4月確定，
    並撤銷前開之緩刑宣告入監服刑，於94年7月9日（原判決誤
    為7月10日）縮刑期滿執行完畢，此有臺灣高等法院被告前
    案紀錄表在卷可考，其於5年內再犯本件有期徒刑以上之罪
    ，為累犯，應依刑法第47條之規定加重其刑。原審以被告罪
    證明確，依法論罪科刑，固非無見，惟查：被告前於90年間
    ，因酒後駕車公共危險案件，經臺灣臺中地方法院以90年度
    中交簡字第348號判處罰金2萬元確定，又於91年間，因酒後
    駕車及肇事逃逸之公共危險等罪，經臺灣臺中地方法院先以
    91年度交訴字第6號分別判處有期徒刑7月、3月，定應執行
    刑有期9月，並宣告緩刑3年確定，又於93年間，因酒後駕車
    公共危險案件，經臺灣臺中地方法院以93年度中交簡字第45
    1號判處有期徒刑4月確定，有臺灣高等法院被告前案紀錄表
    在卷可考，此次已是第4次再犯相同罪名，且有累犯加重其
    刑之適用，而其於本案在原審法院審理中，又於94年10月19
    日晚上22時30分左右，第5次因酒後駕車擦撞他人機車之公
    共危險案件，經臺灣臺中地方法院檢察署檢察官以94年度偵
    字第17127號聲請簡易判決處刑，由臺灣臺中地方法院以94
    年度中交簡字第2138號判處有期徒刑6月確定，此有上開簡
    易判決處刑書、簡易判決書各1件可稽，檢察官於原審言詞
    辯論時復對被告具體求刑有期徒刑7月，乃原判決未說明何
    以不採檢察官具體求刑之範圍，僅量處被告有期徒刑6月之
    刑，其量刑尚嫌過輕。檢察官以原判決量刑過輕為由而提起
    上訴，為有理由，原判決既有上述可議之處，自無可維持，
    應由本院將原判決撤銷改判。爰審酌被告有酒醉駕車之前科
    ，竟仍不顧公眾之安危，貿然駕車，雖被告犯後坦承犯行，
    且已與告訴人達成和解，有和解書、撤銷告訴狀各1紙在卷
    可憑，犯後態度尚佳，然其酒後駕車造成他人受傷，應予非
    難；兼衡及被告有多次酒駕之素行，顯然守法之觀念不足，
    亦造成其他用路人之安全疑慮，實不足取，應予以重罰等一
    切情狀，不依檢察官於本院之具體求刑，而量處如主文第2
    項所示之刑。
據上論斷，應依刑事訴訟法第369條第1項前段、第364條、第299
條第1項前段，刑法第185條之3、第47條，判決如主文。
本案經檢察官甲○○到庭執行職務。
中    華    民    國    95    年    3     月    22    日
                刑事第十一庭  審判長法  官  黃  梅  月
                                    法  官  黃  日  隆
                                    法  官  林  宜  民
上列正本證明與原本無異。
不得上訴。
                                    書記官  林  桂  鳳
中    華    民    國    95    年    3     月    24    日
                                                      Ｆ


司法院資訊處製作；財團法人民間司法改革基金會備份。
